臺灣士林地方法院刑事判決　　　　　　　　　　　　　九十一年度易字第二六八號
　　公　訴　人　臺灣士林地方法院檢察署檢察官
　　被　　　告　甲○○○
　　　　　　　　乙○○
右列被告因恐嚇等案件，經檢察官提起公訴 (九十年度偵字第七四Ｏ七號），本院判
決如左：
    主  文
甲○○○損壞他人之窗戶玻璃及玻璃製花瓶，足生損害於他人，處拘役貳拾日，如易
科罰金以佰元折算壹日，緩刑貳年。
乙○○公然侮辱人，處罰金貳仟元，如易服勞役以參佰元折算壹日。
    事  實
一、緣甲○○○之子吳德榮因故死亡，甲○○○遂與吳德榮之妻丙○○就吳德榮之遺
    產曾發生爭執，甲○○○於民國九十年六月二十七日上午九時許，與乙○○（吳
    德榮之兄）一同前往台北市○○區○○路一一三號丙○○住處，欲入內祭拜吳德
    榮，因丙○○拒絕甲○○○、乙○○等進入屋內，甲○○○情急之下，遂單獨基
    於恐嚇之犯意，以加害丙○○財產、生命之事，對屋內之丙○○恫稱：「不開門
    連窗子都沒了」、「我通通都弄掉，窗子我都弄掉」、「妳不開門，我就打死妳
    啦，試試看，妳不開門」、「妳不開門，我就敲」等語，致丙○○心生畏懼而生
    危害於安全，因丙○○拒不開門，甲○○○並隨即爬上台北市○○區○○路一一
    三號鐵窗，以不詳人所有且材質不詳之器具打破該屋一樓窗戶之玻璃一塊後，並
    接續推開氣窗，以手撥落玻璃製花瓶一只倒地破損，足生損害於丙○○；乙○○
    （起訴書誤載為吳德榮）當場在屋外，多數人得共見聞之狀況下，亦獨自公然以
    「操他媽」、「媽的！不要臉的東西，住我哥的房子」等語辱罵丙○○。
二、案經告訴人丙○○訴由台北市政府警察局北投分局移送臺灣士林地方法院檢察署
    檢察官偵查起訴。
    理  由
一、訊據被告甲○○○固坦承於右揭時、地向告訴人稱「打死你」，及因其要看屋內
    吳德榮牌位，看不到，故才以手打開氣窗撥落花瓶，惟矢口否認有何毀損、恐嚇
    犯行辯稱：其子吳德榮於九十年六月十三日死亡，同年六月十四日火化出殯，於
    九十年六月二十七日上午九時自苗栗北上前往台北市○○區○○路一一三號拜祭
    吳德榮亡靈，告訴人丙○○拒不開門且拒絕伊入內拜祭，伊一時情急脫口出言口
    頭禪「打死你」，伊不記得有無打破窗子玻璃云云，被告乙○○辯稱：係因丙○○之母張玉雲當時在屋內化妝並手舞足蹈，挑釁並稱「房子不是你的，我不讓你
    進來」來激怒伊，伊才出言辱罵丙○○等語，惟查：前開事實，迭業據告訴人丙○○於警訊、偵審中指訴綦詳，復據證人張玉雲、吳安妮於偵查中結證屬實（九
    十年八月十四日偵訊筆錄），並有現場毀損之照片十八張附卷可稽，且告訴人丙○○提出被告甲○○○、乙○○於當場所為恫嚇、辱罵之言語之錄音帶，經檢察
    官當庭勘驗結果，被告甲○○○確有向告訴人丙○○恐嚇陳稱：「不開門連窗子
    都沒了」、「我通通都弄掉，窗子我都弄掉」、「妳不開門，我就打死妳啦，試
    試看，妳不開門」、「妳不開門，我就敲」等語，另被告乙○○亦有公然向告訴
    人丙○○辱罵「操他媽」、「媽的！不要臉的東西，住我哥的房子」等語，有勘
    驗筆錄（九十年十二月三十日）、譯文及錄音帶等在卷可稽，雖證人張玉雲於被
    告甲○○○、乙○○欲拜祭吳德榮亡靈時有化妝、手舞足蹈等挑釁之不當舉措，
    固為張玊雲於偵查中自承在卷（九十一年一月十四日筆錄），然被告乙○○亦不
    得據此出言辱罵告訴人丙○○，是被告等上開所為之辯解，要屬諉責之詞，自不
    足採。其等罪證明確，犯行可以認定。
二、核被告甲○○○所為，係犯刑法第三百零五條之恐嚇罪、第三百五十四條之毀損
    罪，又被告甲○○○所為毀損告訴人所有之玻璃製花瓶一只部分，雖未據公訴人
    予以起訴，惟此部分與其被訴毀損罪部分，係基於一個毀損犯意之決定，以達成
    其同一犯罪之各個舉動，均屬當次毀損行為之接續行為之裁判上一罪關係，而應
    僅論以一罪，本院併得予審判，被告甲○○○所犯上開二罪間，有方法結果之牽
    連關係，應依同法第五十五條從一重之毀損罪處斷。被告乙○○所為，係犯同法
    第三百零九條第一項之公然侮辱罪。爰審酌被告二人之品性、犯罪動機、目的、
    手段、所生之危害及犯罪後之態度、檢察官請求從輕量刑等一切情狀，各量處如
    主文所示之刑，並就被告甲○○○諭知易科罰金之折算標準，被告乙○○諭知易
    服勞役折算標準。又被告甲○○○為告訴人丙○○之翁婆，其前未曾受有期徒刑
    以上刑之宣告，有臺灣高等法院被告全國前案紀錄表在卷可稽，當日因情急，致
    有口出惡言之行為，然其犯行、惡性尚非重大，經此教訓應均知所謹慎，日後應
    無再犯之虞等情，本院因認對被告甲○○○所處之刑以暫不執行為適當，爰併予
    宣告緩刑二年，以啟自新。
據上論斷，應依刑事訴訟法第二百九十九條第一項前段、刑法第三百零五條、第三百
五十四條、第三百零九條第一項、第五十五條、第四十一條第一項前段、第四十二條
第二項、第七十四條第一款、罰金罰鍰提高標準條例第一條前段、第二條，判決如主
文。
本案經檢察官張紜緯到庭執行職務
中      華      民      國      九十一      年      六      月    十二  日
                                    臺灣士林地方法院刑事第一庭
                                        法  官  蔡  明  宏
右正本證明與原本無異。
如不服本判決應於送達後十日內向本院提出上訴狀。
                                        書記官  陳  漢  朝
中      華      民      國      九十一      年      六      月    十九  日
附錄本案論罪科刑法條全文：
刑法第三百零五條：
以加害生命、身體、自由、名譽、財產之事恐嚇他人，致生危害於安全者，處二年以
下有期徒刑、拘役或三百元以下罰金。
刑法第三百五十四條：
毀棄、損壞前二條以外之他人之物或致令不堪用，足以生損害於公眾或他人者，處二
年以下有期徒刑、拘役或五百元以下罰金。
刑法第三百零九條第一項：
公然侮辱人者，處拘役或三百元以下罰金。
